臺灣板橋地方法院刑事判決　　　　　　　　　　　　九十一年度訴字第一七五一號
　　公　訴　人　臺灣板橋地方法院檢察署檢察官
　　被　　　告　甲○○　男　四.
右列被告因違反毒品危害防制條例案件，經檢察官提起公訴（九十一年度毒偵字第二
○九二號）本院判決如左：
    主  文
甲○○施用第一級毒品，累犯，處有期徒刑柒月。又施用第二級毒品，累犯，處有期
徒刑肆月，安非他命壹包（淨重拾柒點伍公克）沒收銷燬之。應執行有期徒刑拾月。
安非他命壹包（淨重拾柒點伍公克）沒收銷燬之。
    事  實
一、甲○○曾於民國七十九年間因竊盜案件，經本院判處有期徒刑一年二月確定，嗣
    經減刑為有期徒刑七月，於八十年一月一日執行完畢，又於八十三年間因違反麻
    醉藥品管理條例案件，經本院判處有期徒刑四月確定，於八十四年十一月二日執
    行完畢，再於八十六年間因違反麻醉藥品管理條例案件，經本院判處有期徒刑六
    月確定，於八十七年六月二十七日執行完畢，復於九十年間因業務過失傷害、竊
    盜案件，經臺灣士林地方法院判處有期徒刑四月、七月確定，於經定執行刑為十
    月，目前在監執行。
二、甲○○前因施用毒品案件，經送觀察勒戒後，認有繼續施用毒品之傾向，經依臺
    灣板橋地方法院八十八年度毒聲字第五○二九號裁定送入戒治處所施以強制戒治
    ，於民國八十九年八月十一日強制戒治期滿，並由檢察官於八十九年九月五日以
    八十九年度戒毒偵字第五九四號為不起訴處分確定。詎其復基於再犯施用毒品海
    洛因之之犯意，分別於九十年十二月三日在台北縣永和市○○路二一八巷二一號
    二樓住處，以注射針筒靜脈注射之方式，施用海洛因一次，又於九十年十二月三
    日經警採尿之九十六小時內某時，在不詳地點，施用第二級毒品安非他命，嗣經
    警於九十年十二月三日二十一時二十分許，在臺北縣永和市○○路二一八巷二十
    一號二樓查獲，並經依本院九十一年度毒聲字第二一五七號裁定執行強制戒治。
三、案經臺北市政府警察局大安分局移送臺灣板橋地方法院檢察署檢察官偵查起訴。
   理  由
一、訊據被告甲○○坦承於右揭時地施用海洛因，矢口否認施用安非他命之犯行，辯
    稱，係伊友人吳華龍在旁吸用安非他命時，吸二手煙云云。惟查：
（一）被告經警採集之尿液經送檢驗後，依酵素免疫分析法、薄層片層析法鑑驗，有
      毒品嗎啡及安非他命陽性反應，此有臺北市立療養院出具之尿液報告在卷可稽
      （偵查卷第九頁）。
（二）另於吸食煙毒及麻醉藥品（含安非他命）者之旁，同時吸入該吸食者燃燒之藥
      物所排出之氣體（即俗稱二手煙），能否在尿液中被檢出煙毒或安非他命反應
      ﹖依法務部調查局檢驗經驗判斷，若非共處於空間狹小之密閉，並故意大量吸
      入該氣體，不致於尿液中代謝出甲基安非他命反應（法務部調查局八十二年十
      月一日（八二）陸（一）八二０九二七一二號函可資參照）。被告既自承伊係
      前往友人正在施用安非他命，伊人在旁邊而已，在此情形下其當不至於故意大
      量吸入他人施用安非他命時所排出之氣體，足見被告尿液中含有安非他命陽性
      反應，自非誤吸二手煙所致，被告辯稱，自非可採。
（三）按甲基安非他命經口服投與後約百分之七十於二十四小時內自尿中排出，約百
      分之九十於九十六小時自尿中排出，由於甲基安非他命成分之檢出與其投與方
      式、投與量、個人體質、採尿時間之不同，其存於體內之時間因人而異，惟一
      般而言安非他命於九十六小時內可於尿液中檢驗出，此亦經行政院衛生署藥物
      食品檢驗局八十一年二月八日（八十一）藥檢壹字第００一一五六號函所證實
      ，被告於九十年十二月三日為警查獲時採集尿液，經送驗結果既有安非他命之
      陽性反應，則被告至少於該日即九十年十二月三日查獲前九十六小時前有吸用
      安非他命之犯行。
（四）甲○○年間因施用毒品案件，經強制戒治期滿，由台灣板橋地方法院檢察署檢
      察官於八十九年九月五日以八十九年度戒毒偵字第五九四號為不起訴處分在案
      ，復有該不起訴處分書、刑案資料查註紀錄表附卷可考。
（五）被告空言否認，所辯顯係卸責之詞，不足採信，事證明確，被告犯行堪予認定
      。
二、核被告施用海洛因之行為，係犯毒品危害防制條例第十條第一項施用第一級毒品
    罪；其施用安非他命之行為，則係犯同條例第十條第二項施用第二級毒品罪。其
    施用前持有海洛因及安非他命之低度行為應為施用之高度行為所吸收，均不另論
    罪。所犯上開二罪，犯意各別、行為互異，應予分論併罰。又被告有如事實欄所
    載之論罪科刑情形，有台灣高等法院檢察署刑案紀錄簡覆表在卷可憑，並審酌被
    告之品行、智識程度、施用海洛因、安非他命戕害身心、對社會治安可能之危害
    程度、其吸用之期間長短、次數，被告前一度因施用毒品經送觀察、勒戒，經不
    起訴處分後，仍再施用毒品，以及被告犯罪後坦承部分犯行等一切情狀，各量處
    如主文所示之刑，以示懲儆，並依刑法第五十一條第五款規定定其應執行之刑。
三、扣案之安非他命壹包（淨重十七點五公克），係查獲之毒品，爰依同條例第十八
    條第一項前段規定，不問屬於犯人與否，均沒收銷燬之。至扣案之吸食器一組，
    並無證據證明為被告所有，不在本件中宣告沒收。
據上論斷，應依刑事訴訟法第二百九十九條第一項前段，毒品危害防制條例第十條第
一項、第二項、第十八條第一項前段、第二十三條第二項前段，刑法第十一條前段、
第四十七條、第五十一條第五款，判決如主文。
本案經檢察官張慶林到庭執行職務。
中      華      民      國    九十一    年      十      月     十一     日
                                      臺灣板橋地方法院刑事第六庭
                                          法  官    徐玉玲
右正本證明與原本無異。
如不服本判決，應於判決送達後十日內，向本院提出上訴狀。
                                          書記官    陳映孜
中      華      民      國    九十一    年      十      月     十一     日
附錄本案所犯法條全文
毒品危害防制條例第十條
施用第一級毒品者，處六月以上五年以下有期徒刑。
施用第二級毒品者，處三年以下有期徒刑。
